【裁判字號】    89,自,222
【裁判日期】    890729
【裁判案由】    侵占
【裁判全文】
臺灣板橋地方法院刑事裁定                          八十九年度自字第二二二號
    自  訴  人  甲○○○○客運服務有限公司
    代  表  人  乙○○
    被      告  丁○○
右列被告因侵占案件，經自訴人提起自訴，本院裁定如左：
    主  文
自訴駁回。
    理  由
一、按法院或受命法官於自訴案件第一次審判期日前訊問及調查結果，如認為案件有
    刑事訴訟法第二百五十二條至第二百五十四條之情形者，得以裁定駁回自訴，同
    法第三百二十六條第三項定有明文。
二、自訴意旨略以：被告丁○○自民國八十八年四月三十日起，租借自訴人甲○○○
    ○客運服務有限公司所有「中泰無線」車隊編號０二六號車裝機台一組，加入車
    隊載客營運，並訂有借用合約書，約定每月服務費新台幣（下同）一千八百元，
    並因被告稱不方便，除同意將保證金由一萬五千元降為一萬元外，且同意被告可
    分三至四期連同服務費一併繳納保證金，然被告至八十八年十二月二十三日止，
    除繳納服務費外，均未繳納保證金，經自訴人通知被告應盡速補繳，否則將解約
    收回租借之機台，詎被告竟不再與自訴人聯絡，亦未再繳納服務費，自訴人乃於
    八十九年三月十三日寄存證信函終止合約，並要求被告歸還借用之機台，但因招
    領逾期退回，自訴人又多次依被告所留之電話與被告聯絡，亦不得要領，因認被
    告涉有侵占罪嫌云云。
三、訊據被告雖坦承向自訴人承租上開無線電機台使用之事實，惟否認有侵占犯行，
    辯稱：於八十九年二月間某日，其計程車車門被撬開，無線電機台被偷，但因其
    有欠一些服務費未繳，不敢親自向自訴人說明，而請邱永麟向自訴人說明，且未
    報警等語。經查邱永麟曾向自訴人公司之台長說被告之無線電遺失等情，業據自
    訴代理人丙○○陳稱在卷；證人張中信亦證稱：被告約於半年前，曾在閒聊中談
    及其裝載車內之無線電被偷等語。再參諸自訴代理人陳稱：被告之無線電機台確
    於半年內均未使用等情，而被告承租無線電之目的既在經由無線電與車隊聯繫，
    以得知客戶搭載消息，爭取更多客源，衡情若其未遺失該無線電機台，應當會繼
    續使用該機台。綜上所述，被告所辯，應堪採信。本件應純屬被告與自訴人之民
    事債權債務糾紛，與刑事侵占罪責無涉。此外，復查無其他積極證據，足證被告
    有何侵占之犯行，應認被告犯罪嫌疑不足，爰依刑事訴訟法第三百二十六條第三
    項，裁定駁回自訴。
據上論斷，應依刑事訴訟法第三百二十六條第三項、第二百五十二條第十款，裁定如
主文。
中      華      民      國    八十九    年      七      月    二十九    日
                              臺灣板橋地方法院刑事第五庭
  法  官  李世華
右正本證明與原本無異
如不服本裁定應於送達後五日內向本院提出抗告狀
                                  書記官  卓聖智
中      華      民      國    八十九    年      八      月      三      日


司法院資訊處製作；財團法人民間司法改革基金會備份。
